臺灣高等法院刑事判決　　　　　　　 96年度交上易字第257號
上　訴　人　臺灣基隆地方法院檢察署檢察官
被　　　告　乙○○
　　　　　　丙○○
上列上訴人因被告等過失傷害案件，不服臺灣基隆地方法院96年
度交易字第46號，中華民國96年5月16日第一審判決（起訴案號
：臺灣基隆地方法院檢察署96年度偵字第2743號），提起上訴，
本院判決如下：
    主  文
原判決撤銷。
乙○○因過失傷害人，處有期徒刑伍月，如易科罰金，以新臺幣
壹仟元折算壹日，減為有期徒刑貳月拾伍日，如易科罰金，以新
臺幣壹仟元折算壹日。
丙○○因過失傷害人，處有期徒刑肆月，如易科罰金，以新臺幣
壹仟元折算壹日，減為有期徒刑貳月，如易科罰金，以新臺幣壹
仟元折算壹日。
    事  實
一、乙○○於民國95年8月5日13時43分許，駕駛3418-FE號自用
    小客車，沿宜蘭縣宜蘭市○○○路由北往南之堤防方向行駛
    ，行經與七張路之無號誌交岔路口時，應注意減速慢行，作
    隨時停車之準備，且應先停車讓幹道七張路上之車輛先行，
    當時天候、路況、視線均良好，並無不能注意之情事，竟疏
    未注意，即貿然駛入該路口。適丙○○駕駛9T-5856號自用
    小客車沿七張路由西往東之功勞方向行駛，駛至該無號誌交
    岔路口，亦應注意減速慢行，作隨時停車之準備，且應注意
    不得超速行駛，並無不能注意之情事，竟亦疏未注意，反超
    速以每小時40至50公里之速度駛入該交岔路口，二車因而煞
    避不及，發生強力碰撞，致坐在乙○○車內為其照顧兒子之
    外佣菲律賓人甲○○○○○ ○○○○○ ○○○○○○○摔出車外，受有右側股
    骨幹骨折、頭部外傷及顏面撕裂傷、右肘撕裂傷等傷害，乙○○之汽車復往前撞到牆壁，始行停止，二車均嚴重受損。
二、案經甲○○○○○ ○○○○○ ○○○○○○○告訴及被告自首，由臺灣基隆地
    方法院檢察署檢察官偵查起訴。
    理  由
一、被告乙○○、丙○○二人駕車於上揭時地因過失發生碰撞，
    致甲○○○○○ ○○○○○ ○○○○○○○受傷之事實，業據被告二人坦承不
    諱，核與證人即被害人甲○○○○○ ○○○○○ ○○○○○○○偵查中證述情
    節相符（甲○○○○○ ○○○○○ ○○○○○○○偵查中陳述業經具結，無顯
    不可信情況，應有證據能力），且有行政院衛生署基隆醫院
    診斷證明書、道路交通事故現場圖、道路交通事故調查報告
    表（一）（二）、現場照片、道路交通事故談話紀錄表在卷
    可稽。按汽車行經無號誌之交岔路口，應減速慢行，作隨時
    停車之準備，且支線道車應暫停讓幹線道車先行，道路交通
    安全規則第93條第1項第2款、第102條第1項第2款分別定有
    明文。依卷附道路交通事故調查報告表（一）所載，肇事地
    為無號誌交岔路口，乙○○行駛之道路為支線道，丙○○行
    駛之道路為幹道，乙○○並未暫停讓丙○○之汽車先行；又
    當地時速限制40公里，被告二人於警員製作之道路交通事故
    談話紀錄表上均稱對方車速很快，發現時就撞上，丙○○且
    自白以時速40至50公里駛入該無號誌交岔路口，足見其二人
    當時車速甚快，均未減速慢行，作隨時停車之準備，丙○○
    且超速行駛甚明。乙○○辯稱其當時時速僅約10至20公里，
    要非可採。而依當時路況、天候、視線等情形，並無不能注
    意情事，二人竟疏未注意，因而肇事，自均有過失。本件經
    臺灣省基宜區車輛行車事故鑑定委員會鑑定結果，亦認乙○○駕車行經無號誌交岔路口，支線道車未停讓右側幹道車先
    行，為肇事主因，丙○○駕車行經無號誌交岔路口，未減速
    反超速行駛，為肇事次因，有鑑定意見書附卷可憑。綜上所
    述，被告二人因過失致被害人受傷之事證明確，其犯行洵堪
    認定。
二、核被告二人所為，均犯刑法第284條第1項前段之過失傷害罪
    。被告二人於肇事後，皆向到場處理員警坦承肇事，自首而
    接受裁判，業經其二人供承在卷，均依刑法第62條前段之規
    定減輕其刑。
三、原審予以論科，固非無見。惟丙○○已超越時速限制，且被
    告二人駛入該無號誌交岔路口，同有未減速慢行，作隨時停
    車之準備之疏失，原判決俱未認定，已有未合；且告訴人所
    受右側股骨幹骨折部分之傷害頗重，被告二人迄今互相推諉
    ，拖延給予適當賠償，犯罪後態度不佳，檢察官上訴指告訴
    人因本件傷害，無法工作而使經濟陷入困窘，認原判決僅量
    處被告二人拘役為不當，即有理由；況中華民國九十六年罪
    犯減刑條例於96年7月16日施行，被告二人之犯行均合於減
    刑條件，原判決未及審酌，亦有不當，自應由本院予以撤銷
    改判。審酌被告二人均素行良好，有本院被告前案紀錄表附
    卷可稽，其二人之過失情節輕重，告訴人所受傷害程度非輕
    ，被告二人迄今一年餘，尚未與告訴人達成和解賠償損害，
    犯後均坦承犯行之態度等一切情狀，分別量處如主文所示之
    刑及諭知易科罰金之折算標準。被告二人犯罪時間在96年4
    月24日以前，依中華民國九十六年罪犯減刑條例規定減輕其
    刑，並諭知易科罰金之折算標準。
四、被告丙○○經合法傳喚，無正當理由不到庭，不待其陳述，
    逕行判決。
據上論斷，應依刑事訴訟法第369條第1項、第371條、第364條、
，第299條第1項前段，刑法第284條第1項前段、第62條前段、第
41條第1項前段，刑法施行法第1條之1，中華民國九十六年罪犯
減刑條例第2條第1項第3款、第7條、第9條，判決如主文。
本案經檢察官郭弘佑到庭執行職務。
中　　華　　民　　國　　96　　年　　10　　月　　11　　日
 　　　　　 刑事第二庭    審判長法　官　呂丹玉
                                法　官　王詠寰
                                法　官　林恆吉
以上正本證明與原本無異。
不得上訴。
                                書記官  陳啟文
中　　華　　民　　國　　96　　年　　10　　月    11    日
附錄：本案論罪科刑法條全文
刑法第284條第1項：
因過失傷害人者，處 6 月以下有期徒刑、拘役或 5 百元以下罰
金，致重傷者，處1年以下有期徒刑、拘役或5百元以下罰金。
